【裁判字號】    97,易,952
【裁判日期】    971210
【裁判案由】    違反毒品危害防制條例
【裁判全文】
臺灣屏東地方法院刑事判決               97年度易字第952號
公  訴  人  臺灣屏東地方法院檢察署檢察官
被      告  甲○○
上列被告因違反毒品危害防制條例案件，經檢察官提起公訴（97
年度毒偵字第1835號），被告於準備程序就被訴事實為有罪之陳
述，本院合議庭裁定由受命法官獨任逕行簡式審判程序，並予判
決如下：
    主  文
甲○○施用第二級毒品，累犯，處有期徒刑肆月，如易科罰金，
以新臺幣壹仟元折算壹日。扣案之第二級毒品甲基安非他命壹包
（毛重零點貳公克）及其外包裝壹只均沒收銷燬之。
    事  實
一、甲○○前於民國95年間，因違反毒品危害防制條例案件，經
    本院以95年度毒聲字第227 號裁定觀察勒戒後，因認有繼續
    施用毒品之傾向，經本院以95年度毒聲字第380 號裁定令入
    強制戒治所施以強制戒治後，因強制戒治期滿，由屏東地方
    法院檢察署檢察官於96年9 月17日以95年度毒偵字第1094號
    不起訴處分確定；另於95年間因竊盜案件經本院以95年易字
    第445 號判處有期徒刑1 年5 月確定，並於96年9 月19日入
    監執行，甫於97年5 月27日因縮刑期滿執行完畢。詎不知戒
    絕悔改，於前開觀察勒戒執行完畢後5 年內，明知甲基安非
    他命業經公告列為毒品危害防制條例第2 條第2 項第2 款之
    第二級毒品，亦不得非法持有、施用，因未戒除施用毒品甲
    基安非他命之惡習，於97年8 月9 日16至17時許，在屏東縣
    枋寮鄉○○村○○路148 號之住處內，基於施用第二級毒品
    安非他命之犯意，將安非他命放在錫箔紙上，以打火機燒烤
    吸食之方式，施用第二級毒品安非他命1 次。嗣於翌日15時
    30分許，於屏東縣枋寮鄉○○村○○路207 號前因神色慌張
    、身體顫抖，而遭警方盤查，甲○○趁警方不注意之際將其
    手內之夾鍊袋當丟擲於矮牆內，並當場扣得安非他命1 包（
    重0.2 公克），且經徵其同意採集尿液送請鑑驗，結果成甲
    基安非他命陽性反應，始查知上情。
二、案經屏東縣政府警察局枋寮分局報告屏東地方法院檢察署檢
    察官偵查起訴。
    理  由
一、本件被告甲○○所犯係死刑、無期徒刑或最輕本刑為3 年以
    上有期徒刑以外之罪，亦非屬臺灣高等法院管轄第一審之案
    件，其於準備程序中就被訴事實為有罪之陳述，經本院告知
    簡式審判程序之旨，並聽取當事人意見後，經本院合議庭依
    刑事訴訟法第273 條之1 第1 項規定裁定由受命法官獨任進
    行簡式審判程序。又簡式審判程序之證據調查，依刑事訴訟
    法第273 條之2 規定，不受同法第159 條第1 項審判外陳述
    排除之限制；再被告對於卷內各項證據亦不爭執證據能力，
    復無事證顯示有何違法取得或類此瑕疵之情，故卷內所列各
    項證據，自得作為證據，合先敘明。
二、上開犯罪事實，業經被告甲○○於本院訊問時均坦認不諱，
    並有第二級毒品安非他命1 包扣案可稽，而被告為警查獲後
    所採取之尿液，經送請臺灣檢驗科技股份有限公司檢驗結果
    ，甲基安非他命呈現陽性反應，此有臺灣檢驗科技股份有限
    公司於97年9 月2 日出具之報告編號KＺ000000000000號檢驗
    報告1 紙（見偵卷第11頁）及屏東縣政府警察局枋寮分局偵
    辦毒品條例案尿液受檢人真實姓名代號對照表、尿液初步檢
    驗報告單各1 紙（參警卷第28、第30頁），復扣案之白色粉
    末1 包（毛重0.2 公克）為甲基安非他命，此亦有屏東縣警
    察局枋寮分局搜索扣押筆錄、扣押物品目錄表各1 份、現場
    照片及毒品檢驗照片4 張（見警卷第14至18頁、第23頁、第
    29頁、第19至20頁），足見被告上開自白，確與客觀事實相
    符，堪予採認。本件被告前於95年間，因違反毒品危害防制
    條例案件，經本院以95年度毒聲字第227 號裁定觀察勒戒後
    ，因認有繼續施用毒品之傾向，經本院以95年度毒聲字第38
    0 號裁定令入強制戒治所施以強制戒治後，因強制戒治期滿
    ，由屏東地方法院檢察署檢察官於96年9 月17日以95年度毒
    偵字第1094號不起訴處分確定，此有臺灣高等法院被告前案
    紀錄表及臺灣屏東地方法院檢察署全國施用毒品案件紀錄表
    在卷可查，本件事證明確，被告確有於觀察勒戒執行完畢釋
    放後5 年內，復行施用第二級毒品甲基安非他命之罪行。
三、按甲基安非他命係屬毒品危害防制條例第2 條第2 項第2 款
    所指之第二級毒品，核被告甲○○所為係犯毒品危害防制條
    例第10條第2 項之施用第二級毒品罪。被告施用前持有第二
    級毒品之低度行為，應為其施用第二級毒品之高度行為所吸
    收，不另論罪。爰審酌被告前已因施用毒品犯行經強制戒治
    ，竟仍故態復萌，復行施用毒品不輟，無視於毒品對於自身
    健康之戕害及國家對於杜絕毒品犯罪之禁令；惟衡酌施用毒
    品係屬自戕行為，被告犯罪手段尚屬平和，亦未因此而危害
    他人，所生損害尚非鉅大，暨施用毒品者均有相當程度之成
    癮性及心理依賴，其犯罪心態與一般刑事犯罪之本質並不相
    同，應側重適當之醫學治療及心理矯治為宜，且被告犯後坦
    承犯行，態度良好等一切情狀，酌情量處如主文所示之刑並
    諭知易科罰金之折算標準，以資懲儆。又扣案之第二級毒品
    甲基安非他命1 包（毛重0.2 公克），應依毒品危害防制條
    例第18條第1 項前段諭知沒收銷燬；該毒品之外包裝袋1 只
    ，因殘留微量毒品難以析離，爰依同規定沒收銷燬之。
據上論斷，應依刑事訴訟法第273 條之1 第1 項、第299 條第1
項前段，毒品危害防制條例第10條第1項、第18條第1項前段，刑
法第11條、第47條第1項，判決如主文。
本案經檢察官劉文賓到庭執行職務。
中    華    民    國    97    年    12    月    10    日
                  刑事第三庭    法  官  陳怡先
以上正本證明與原本無異。
如不服本判決應於收受判決後10日內向本院提出上訴書狀，並應
敘述具體理由；其未敘述上訴理由者，應於上訴期間屆滿後20日
內向本院補提理由書（均須按他造當事人之人數附繕本）「切勿
逕送上級法院」。
中    華    民    國    97    年    12    月    10    日
                                書記官  郭松菊
附錄所犯法條
毒品危害防制條例第10條
施用第一級毒品者，處 6 月以上 5 年以下有期徒刑。
施用第二級毒品者，處 3 年以下有期徒刑。


司法院資訊處製作；財團法人民間司法改革基金會備份。
